【裁判字號】    97,訴,4480
【裁判日期】    971126
【裁判案由】    偽證
【裁判全文】
臺灣臺中地方法院刑事判決              97年度訴字第4480號
公  訴  人  臺灣臺中地方法院檢察署檢察官
被      告  丙○○
                    （另案於臺灣臺中監獄臺中分監執行中）
            甲○○
上列被告等因偽證案件，經檢察官聲請簡易判決處刑（九十七年
度偵字第一三三五七號），本院臺中簡易庭認為不宜逕以簡易判
決處刑，移由本院合議庭裁定進行簡式審判程序，判決如下：
    主    文
丙○○共同證人於執行審判職務之公署審判時，於案情有重要關
係之事項，供前具結，而為虛偽陳述，累犯，處有期徒刑肆月。
甲○○共同證人於執行審判職務之公署審判時，於案情有重要關
係之事項，供前具結，而為虛偽陳述，處有期徒刑月。
    犯罪事實
一、丙○○前因搶奪及竊盜等案件，經本院以九十二年度訴字第
    二二一四號判決分別判處有期徒刑二年二月及八月，應執行
    有期徒刑二年八月確定，於民國九十五年三月十五日在監服
    刑期滿執行完畢。詎丙○○仍不知悔改，其與甲○○均明知
    如附表一所示之竊盜犯行，均係丙○○一人所為，並由丙○
    ○分別於如附表二所示之時、地，將其所竊得如附表二所示
    之車輛及車牌交付予甲○○（丙○○、甲○○二人所涉竊盜
    及贓物部分，業經本院以九十六年度易字第三二六九號分別
    判處丙○○應執行有期徒刑一年十月、甲○○應執行有期徒
    刑十月，其中甲○○部分未經上訴，已於九十六年十二月三
    十一日確定；丙○○部分則於上訴後，經臺灣高等法院臺中
    分院以九十七年度上易字第三六八號判決駁回上訴，於九十
    七年五月一日確定）。且甲○○、丙○○二人更於九十六年
    四月三十日臺灣臺中地方法院檢察署檢察官偵訊時，分別供
    承上情無訛。詎甲○○、丙○○二人於九十六年十一月十四
    日上午九時四十分許，在本院刑事第九法庭內，就本院九十
    六年度易字第三二六九號竊盜案件審理程序各以證人身分應
    訊時，共同基於虛偽證述之犯意聯絡，在審判長告知其依法
    得行使拒絕證言權後，甲○○供前具結而證稱：如附表一所
    示之車輛及車牌均係伊分別以汽車鑰匙及扳手所竊取，丙○
    ○並未參與，且在伊提議之下，由丙○○擔下全部罪責云云
    ；丙○○則於供前具結後證稱：伊不知如附表一所示之車輛
    及車牌係由何人所竊取，因伊另涉有竊盜案件，遂應允為甲
    ○○扛罪云云，而於執行審判職務之公署審判時，就上開於
    案情有重要關係之事項虛偽陳述。
二、案經臺灣臺中地方法院檢察署檢察官自動檢舉偵查後，聲請
    簡易判決處刑，由本院合議庭裁定進行簡式審判程序。
    理    由
一、本件被告丙○○、甲○○於準備程序中，先就上開犯罪事實
    為有罪之陳述，且所犯係死刑、無期徒刑、最輕本刑為三年
    以上有期徒刑以外之罪，經本院合議庭依刑事訴訟法第二百
    七十三條之一第一項之規定，裁定由法官一人獨任進行簡式
    審判程序，先此敘明。
二、上開犯罪事實，業據被告丙○○、甲○○於本院審理時坦承
    不諱，並有被告二人於前揭竊盜案件中之警詢、偵訊及審理
    筆錄、證人結文附卷可稽。另被告二人在該案中所為前揭不
    實證述內容，經審理結果已為本院及臺灣高等法院臺中分院
    所不採，並仍就竊盜罪部分為被告丙○○有罪之判決，就收
    受贓物罪部分為被告甲○○有罪之判決，亦有本院九十六年
    度易字第三二六九號刑事判決、臺灣高等法院臺中分院九十
    七年度上易字第三六八號刑事判決各一份在卷為憑，足徵被
    告二人前揭自白應屬實情。而被告二人前揭不實證述內容，
    攸關被告丙○○是否涉有如附表一所示之竊盜犯行，及被告
    甲○○能否論以如附表二所示之收受贓物罪行，均屬上開案
    件之犯罪構成要件核心事實，自屬偽證罪所稱「於案情有重
    要關係之事項」，殆無疑義。本案事證已臻明確，被告丙○
    ○、甲○○犯行至堪認定。
三、核被告丙○○、甲○○以證人身分到庭應訊，而於執行審判
    職務之公署審判時，於案情有重要關係之事項，供前具結，
    而為虛偽陳述，所為均係犯刑法第一百六十八條之偽證罪。
    被告二人就前揭偽證犯行，有犯意聯絡及行為分擔，均為共
    同正犯。查被告丙○○前因搶奪及竊盜等案件，經本院以九
    十二年度訴字第二二一四號判決分別判處有期徒刑二年二月
    及八月，應執行有期徒刑二年八月確定，於九十五年三月十
    五日在監服刑期滿執行完畢，有臺灣高等法院被告前案紀錄
    表及刑案資料查註紀錄表在卷可按。其受有期徒刑之執行完
    畢，五年內故意再犯本件法定本刑有期徒刑以上之罪，為累
    犯，被告丙○○應依法加重其刑。另被告二人係於九十七年
    六月十七日偵訊時，始就偽證犯罪部分向檢察官自白，斯時
    渠等所涉之竊盜及贓物案件皆已確定，已無適用刑法第一百
    七十二條減刑規定之餘地，附此敘明。爰審酌被告二人犯罪
    動機、目的、手段、其偽證行為嚴重妨礙司法機關事實認定
    及審判職務之適正執行、被告於本案偵查及審理時尚能坦承
    犯罪之犯後態度、犯罪所生危害、智識程度等一切情狀，分
    別量處如主文所示之刑，以示懲儆。
據上論斷，應依刑事訴訟法第四百五十二條、第二百七十三條之
一第一項、第二百九十九條第一項前段，刑法第二十八條、第一
百六十八條、第四十七條第一項，判決如主文。
本案經檢察官乙○○到庭執行職務。
中    華    民    國    97    年    11    月    26    日
                  刑事第七庭    法  官  高文崇
上正本證明與原本無異。
如不服本判決，應於送達後十日內向本院提出上訴狀（須附繕
本），上訴於台灣高等法院台中分院。
                                書記官  林淑慧
中    華    民    國    97    年    11    月    26    日
附錄論罪科刑法條：
刑法第一百六十八條：
於執行審判職務之公署審判時或於檢察官偵查時，證人、鑑定人
、通譯於案情有重要關係之事項，供前或供後具結，而為虛偽陳
述者，處七年以下有期徒刑。
附表一
 ┌──┬────┬─────┬───┬────────┐
 │編號│犯罪時間│ 犯罪地點 │被害人│ 犯  罪  事  實 │
 ├──┼────┼─────┼───┼────────┤
 │ 1. │96年1月 │臺中縣新社│張忠恕│持其所有客觀上足│
 │    │18日7時 │鄉中興村中│      │以對人之生命、身│
 │    │前之某時│興嶺237號 │      │體造成危害可供兇│
 │    │        │前        │      │器使用之Ｔ字型扳│
 │    │        │          │      │手1支，以Ｔ字型 │
 │    │        │          │      │扳手啟動電源之方│
 │    │        │          │      │式，竊取車牌號碼│
 │    │        │          │      │M7 -2966號紅色自│
 │    │        │          │      │用小客車1輛。   │
 ├──┼────┼─────┼───┼────────┤
 │ 2. │96年2月6│臺中縣豐原│嚴文忠│持其所有客觀上足│
 │    │日凌晨2 │市○○○路│      │以對人之生命、身│
 │    │時前之某│與三環路口│      │體造成危害可供兇│
 │    │時      │          │      │器使用之Ｔ字型扳│
 │    │        │          │      │手1支，以Ｔ字型 │
 │    │        │          │      │扳手啟動電源之方│
 │    │        │          │      │式，竊取車牌號碼│
 │    │        │          │      │14 07-JV號黑色自│
 │    │        │          │      │用小客車1輛。   │
 ├──┼────┼─────┼───┼────────┤
 │ 3. │96年2月 │臺中縣神岡│李阡珮│持其所有客觀上足│
 │    │12日凌晨│鄉○○路  │      │以對人之生命、身│
 │    │1時前之 │271號前   │      │體造成危害可供兇│
 │    │某時    │          │      │器使用之Ｔ字型扳│
 │    │        │          │      │手1支，以Ｔ字型 │
 │    │        │          │      │扳手啟動電源之方│
 │    │        │          │      │式，竊取車牌號碼│
 │    │        │          │      │6Q -8808號藍色自│
 │    │        │          │      │用小客車1輛。   │
 ├──┼────┼─────┼───┼────────┤
 │ 4. │96年2月6│臺中縣、市│劉王越│竊取車牌號碼OC-6│
 │    │日凌晨2 │內某處    │      │863號車牌2面（已│
 │    │時前之某│          │      │註銷）。        │
 │    │時      │          │      │                │
 ├──┼────┼─────┼───┼────────┤
 │ 5. │96年2月 │臺中縣、市│陳正雄│竊取車牌號碼6L-6│
 │    │12日凌晨│內某處    │      │846號車牌2面及車│
 │    │1時前之 │          │      │牌號碼GF-9915 號│
 │    │某時    │          │      │（已註銷）車牌2 │
 │    │        │          │      │面。            │
 └──┴────┴─────┴───┴────────┘
附表二
 ┌──┬────┬─────┬────────────┐
 │編號│犯罪時間│犯罪地點  │交付(收受)之贓物        │
 ├──┼────┼─────┼────────────┤
 │ 1  │96年2月6│臺中市北區│懸掛車牌號碼OC-6863 號車│
 │    │日凌晨2 │大連路41巷│牌 (原為劉王越所有，於附│
 │    │時許    │口處      │表一編號4 所示之時、地，│
 │    │        │          │遭丙○○所竊取) 之紅色自│
 │    │        │          │小客車 (原車牌號碼為M7-2│
 │    │        │          │969 號，為張忠恕所有，於│
 │    │        │          │附表一編號1 所示之時、地│
 │    │        │          │，遭丙○○所竊取)。     │
 ├──┼────┼─────┼────────────┤
 │ 2  │96年2月 │臺中市北屯│懸掛車牌號碼6L-6846 號車│
 │    │12日凌晨│區○○路與│牌 (原為陳正雄所有，於附│
 │    │1時許   │水湳路口旁│表一編號5 所示之時、地，│
 │    │        │之空地    │遭丙○○所竊取) 之黑色自│
 │    │        │          │小客車 (原車牌號碼為1407│
 │    │        │          │-JV 號，為嚴文忠所有，於│
 │    │        │          │附表一編號2所示之時、地 │
 │    │        │          │，遭丙○○所竊取)及懸掛 │
 │    │        │          │車牌號碼GF-9915號車牌 ( │
 │    │        │          │原為陳正雄所有，於附表一│
 │    │        │          │編號5所示之時、地，遭張 │
 │    │        │          │政富所竊取)之藍色自小客 │
 │    │        │          │車(原車牌號碼為6Q-8808號│
 │    │        │          │，為李阡珮所有，於附表一│
 │    │        │          │編號3所示之時、地，遭張 │
 │    │        │          │政富所竊取)。           │
 └──┴────┴─────┴────────────┘


司法院資訊處製作；財團法人民間司法改革基金會備份。
